【裁判字號】    97,裁,4673
【裁判日期】    970930
【裁判案由】    稅捐稽徵法
【裁判全文】
最  高  行  政  法  院  裁  定
                                      97年度裁字第4673號
再 審原 告  正園有限公司
代  表  人  甲○○
訴訟代理人  林昇平
            蔡季嫻
再 審被 告  財政部臺灣省北區國稅局
代  表  人  陳文宗
                          送達.
                          園縣.
上列當事人間稅捐稽徵法事件，再審原告對於中華民國97年4月
24日本院97年度判字第318號判決，提起再審之訴，本院裁定如
下：
    主  文
再審之訴駁回。
再審訴訟費用由再審原告負擔。
    理  由
一、按提起再審之訴，應依行政訴訟法第277條第1項第4款之規
    定表明再審理由，此為必須具備之程式。所謂表明再審理由
    ，必須指明確定判決有如何合於法定再審事由之具體情事，
    始為相當。僅泛言有再審事由而無具體情事者，仍難謂已合
    法表明再審理由，所提再審之訴，即屬不合法。如未表明再
    審理由，法院無庸命其補正。
二、本件再審原告對於本院97年度判字第318號確定判決（下稱
    系爭確定判決），提起再審之訴，略謂：佣金收入與租金收
    入固屬銷售勞務收入，但銷售勞務收入並不等於佣金收入、
    租金收入，前程序原審判決未區別佣金收入或租金收入，僅
    以銷售勞務取得報酬為判決，違背營業稅法之規定，按銷售
    勞務取得報酬，除佣金收入、租金收入之稅基外，尚包含其
    他稅基，如承攬收入等，若不予區別，有違租稅法定主義。
    又再審原告與其他20餘家合作店及與香港商捷時海外貿易有
    限公司臺灣分公司（下稱捷時公司）所簽系爭合作店合約書
    ，均經再審被告以行政處分核准為買賣課稅法律關係，再審
    原告及其他合作店在系爭期間依再審被告核准之買賣關係開
    立發票、申報營業稅401表、繳交應納之營業稅，依法應受
    信賴保護云云。經查，系爭確定判決駁回再審原告之上訴，
    無非以再審原告與捷時公司間所簽訂者，雖名為「合作契約
    書」，然依其約定，其實並非關於服飾等商品之買賣契約或
    經營服飾店之合夥契約，亦與一般加盟店或受託代銷之型態
    有別，又再審原告並無任何進、銷行為，是再審原告向捷時
    公司收取上開價金應屬租金之性質（原處分、訴願決定及前
    程序原審法院臺北高等行政法院認係佣金，惟應按所查明未
    依規定開立憑證總額處5%罰鍰之結果，則無不同）等情，已
    經前程序原審法院依調查證據之結果，詳述其得心證之理由
    ，核無再審原告所指判決不備理由或理由矛盾情事，故前程
    序原審維持再審被告按所查明再審原告未依規定開立憑證總
    額5%罰鍰計新臺幣583,360元，並無不合等由為據，再審原
    告提起再審之訴就系爭確定判決所不採之主張，再為爭執，
    依前開說明，要難謂已具體表明再審理由，其再審之訴為不
    合法，應予駁回。
三、據上論結，本件再審之訴為不合法，依行政訴訟法第278條
    第1項、第104條、民事訴訟法第95條、第78條，裁定如主文
    。
中    華    民    國    97    年    9     月    30    日
                    最高行政法院第六庭
                        審判長法官  吳  明  鴻
                              法官  王  德  麟
                              法官  黃  清  光
                              法官  侯  東  昇
                              法官  黃  秋  鴻
以  上  正  本  證  明  與  原  本  無  異
中    華    民    國    97    年    10    月    1     日
                              書記官  郭  育  玎


司法院資訊處製作；財團法人民間司法改革基金會備份。
